臺灣臺北地方法院民事裁定
　　　　　　　                      110年度司輔宣字第8號
聲  請  人  楊錦雄  
關  係  人  郭純陽  
上列聲請人聲請為受輔助宣告之人楊永定選任特別代理人事件，
本院裁定如下：
    主    文
選任郭純陽（男、民國00年00月00日生、身分證統一編號：Z000
000000號）以附件所示之遺產分割協議書，於受輔助宣告之人楊
永定（男、民國00年0月0日生、身分證統一編號：Z000000000號
）辦理被繼承人楊天賜遺產分割相關事宜之特別代理人。
聲請費用由受輔助宣告之人楊永定負擔。
    理    由
一、聲請意旨略以：受輔助宣告之人楊永定前經本院裁定為受輔
    助宣告之人，並選任聲請人楊錦雄為受輔助宣告之人楊永定
    之輔助人。因受輔助宣告之人楊永定之父親楊天賜死亡，聲
    請人與受輔助宣告之人楊永定均為被繼承人楊天賜之繼承人
    ，茲為辦理被繼承人楊天賜遺產分割協議，因輔助人與受輔
    助宣告之人之利益相反，依法不得代理，為維護受輔助宣告
    之人之權益，爰依聲請選任聲請人及受輔助宣告人之親屬郭
    純陽，為受輔助宣告之人辦理被繼承人楊天賜遺產分割相關
    事宜之特別代理人等語。
二、按受輔助宣告之人為遺產分割、遺贈、拋棄繼承權或其他相
    關權利之行為時，應經輔助人同意，民法第15條之2第1項第
    6 款定有明文。又監護人之行為與受監護人之利益相反或依
    法不得代理時，法院得因監護人、受監護人、主管機關、社
    會福利機構或其他利害關係人之聲請或依職權，為受監護人
    選任特別代理人，同法第1098 條第2項亦有明文。是聲請拋
    棄繼承權事件中，因仍與遺產繼承與否相關，倘受輔助宣告
    之人之輔助人為繼承人，而受輔助宣告之人亦同為繼承人者
    ，依民法第106 條禁止自己代理之規定，乃依法不得代理，
    應依民法第1113 條之1第2項準用同法第1098條第2項規定，
    為受輔助宣告之人選定其特別代理人。 
三、經查，聲請人主張之事實，業據戶籍謄本、繼承系統表、遺
    產分配(割)協議書、財政部臺北國稅局遺產稅核定通知書等
    件影本為證，堪信為真實。則輔助人於辦理被繼承人楊天賜
    遺產分割協議事宜，與受輔助宣告之人楊永定之利害相反，
    依法不得代理，揆諸上揭說明，聲請為受輔助宣告之人楊永
    定選任特別代理人，為有理由。而郭純陽為受輔助人之姊夫
    ，於辦理被繼承人楊天賜之遺產繼承分割事件中，並非繼承
    人或具其他利害關係，亦無不適或不宜擔任受輔助人之代理
    人之消極原因，堪信由郭純陽擔任受輔助宣告人之特別代理
    人，對其權益應可善盡保護之責任。從而，聲請人聲請本院
    就受輔助宣告人對於被繼承人楊天賜之遺產分割事件，選任
    郭純陽依附件所示之遺產分割協議書，為受輔助宣告之人之
    特別代理人，於法並無不合，應予准許。爰裁定如主文。
四、如不服本裁定應於送達後10日內向本院提出抗告狀，並繳納
    抗告費新臺幣1,000元。
中　　華　　民　　國　　111 　年　　1 　　月　　13　　日
                家事法庭  司法事務官 林嘉怡